【裁判字號】    98,易,420
【裁判日期】    981016
【裁判案由】    詐欺
【裁判全文】
臺灣宜蘭地方法院刑事判決               98年度易字第420號
公  訴  人  臺灣宜蘭地方法院檢察署檢察官
被      告  丁○○
上列被告因詐欺案件，經檢察官提起公訴（98年度偵字第3283、
3355號）及移送併辦（98年度偵字第3830號），被告於準備程序
中就被訴事實為有罪之陳述，經本院合議庭裁定改行簡式審判程
序，並判決如下：
    主  文
丁○○幫助犯詐欺取財罪，處拘役肆拾日，如易科罰金，以新臺
幣壹仟元折算壹日。
    犯罪事實及理由
一、犯罪事實：丁○○已預見將自己之金融機構帳戶存摺、提款
    卡提供他人使用，因該帳戶所有人名義與實際使用者不同，
    使用者即可藉此躲避員警追查，作為詐欺取財之犯罪工具。
    且現今一般金融機構帳戶之申請甚為簡易方便，如係基於正
    當用途而有使用帳戶之必要，通常需用人得以自己名義申請
    辦理即可，本無借用他人帳戶掩飾資金流向之必要。惟丁○○在不違背其本意之下，竟基於幫助他人涉犯詐欺取財罪行
    之不確定故意，於民國98年4月23日，將其所有之中華郵政
    股份有限公司0000000-0000000號帳戶存摺影本、提款卡寄
    送予自稱「邱繼得」之人。嗣因某詐欺集團成員取得上開之
    帳戶存摺、提款卡後，以附表所示之詐騙手法詐取金錢，款
    項均匯入丁○○上開帳戶內，並遭提領，附表所列被害人發
    現帳戶金額短少後，始知受騙。
二、證據：
（一）被告於警、偵訊之陳述及審理中之自白。
（二）被害人丙○○、陳昭運、甲○○、戊○○、乙○○於警詢
      之指述，證人陳萬金之證述。
（三）陳昭運之交易明細表1紙、郵政存簿儲金每日活動戶存提
      詳情表1紙、開戶資料1紙、託運單1紙、轉帳憑單1紙、國
      內匯款執據1紙、乙○○存簿影本2紙、網路拍賣資料5份
      、得標電子郵件列印1份、中華郵政股份有限公司宜蘭郵
      局98年5月7日宜營字第0985000329號函及所附被告之壯圍
      郵局帳號00000000000000號帳戶之基本資料及交易明細1
      份。
三、爰審酌被告提供其金融帳戶供詐欺集團使用，影響社會治安
    ，增加被害人尋求救濟之困難、使詐欺犯罪不易查察，及其
    犯罪之動機、目的、手段、對於社會治安之危害程度暨犯罪
    後之態度等一切情狀，量處如主文所示之刑，並諭知易科罰
    金之折算標準。
四、應適用之法條：
（一）刑事訴訟法第273條之1第1項，第299條第1項前段、第310
      條之2、第454條。
（二）刑法第30條第1項、第339條第1項、第30條第2項、第55條
      、第41條第1項前段。
（三）刑法施行法第1條之1第1項、第2項前段。
五、本判決係依刑事訴訟法第310條之2、第454條製作，依法得
    僅記載當事人欄、主文、犯罪事實、證據名稱以及應適用之
    法條，其中犯罪事實、證據及應適用之法條，並得逕行引用
    檢察官起訴書所載。
六、如不服本件判決，得自收受送達之日起10日內，向本院提起
    上訴。
本案經檢察官陳嘉瑜到庭執行職務。
中    華    民    國    98    年    10    月    16    日
                  刑事第二庭法  官  張育彰
以上正本證明與原本無異
如不服本判決應於收受本判決後10日內向本院提出上訴書狀，並
應敘述具體理由。若未敘述理由者，應於上訴期間屆滿後20日內
向本院補提理由書狀(均須按他造當事人之人數附繕本)。
                            書記官  陳靜宜
中    華    民    國    98    年    10    月    16    日
附錄本案論罪科刑法條:
刑法第339條第1項
意圖為自己或第三人不法之所有，以詐術使人將本人或第三人之
物交付者，處5年以下有期徒刑、拘役或科或併科1千元以下罰金
。
附表
┌─┬───┬────┬───────────────────────┬─────┬────┐
│編│被害人│詐騙時間│    詐騙手法                                  │詐騙金額（│偵查案號│
│號│      │        │                                              │新臺幣）  │        │
├─┼───┼────┼───────────────────────┼─────┼────┤
│ 1│丙○○│98年4月 │詐騙集團成員取得丁○○所交付上開郵局帳戶存摺影│5,000元   │臺灣宜蘭│
│  │      │26日18時│本及提款卡後，其成員間即共同意圖為自己不法之所│          │地方法院│
│  │      │3分許   │有，並基於詐欺之犯意聯絡，由該詐騙集團成員利用│          │檢察署98│
│  │      │        │網路拍賣系統拍賣手機之詐騙手法，誘使丙○○受騙│          │年度偵字│
│  │      │        │後，丙○○並依其指示匯款5,000元至丁○○前開郵 │          │第3283、│
│  │      │        │局帳戶內，於匯款後旋遭該詐騙集團成員提領一空。│          │3355號  │
│  │      │        │丙○○於匯款後並未收到得標物品始知受騙報警，為│          │        │
│  │      │        │警循線查獲。                                  │          │        │
├─┼───┼────┼───────────────────────┼─────┼────┤
│ 2│陳昭運│98年4月 │詐騙集團成員取得丁○○所交付中華郵政股份有限公│5,000元   │臺灣宜蘭│
│  │      │26日20時│司壯圍郵局開立之帳號000-00000000000000號帳戶（│          │地方法院│
│  │      │59分許  │以下簡稱郵局帳戶）存摺影本及提款卡後，其成員間│          │檢察署98│
│  │      │        │即共同意圖為自己不法之所有，並基於詐欺之犯意聯│          │年度偵字│
│  │      │        │絡，由該詐騙集團成員於98年4月22日21時19分，以 │          │第3830號│
│  │      │        │雅虎奇摩拍賣網站帳號「paiyinta」在該網站上刊登│          │        │
│  │      │        │佯以起標價22,000元拍賣筆記型電腦，陳昭運於98年│          │        │
│  │      │        │4月26日19時許上網看見前開拍賣內容而陷於錯誤出 │          │        │
│  │      │        │價得標，並依其指示匯款5,000元至丁○○前開郵局 │          │        │
│  │      │        │帳戶內，於匯款後旋遭該詐騙集團成員提領一空。陳│          │        │
│  │      │        │昭運於匯款後並未收到得標之筆記型電腦始知受騙報│          │        │
│  │      │        │警，為警循線查獲。                            │          │        │
├─┼───┼────┼───────────────────────┼─────┼────┤
│ 3│甲○○│98年4月 │詐騙集團成員取得丁○○所交付上開郵局帳戶存摺影│6,100元   │臺灣宜蘭│
│  │      │26日23時│本及提款卡後，其成員間即共同意圖為自己不法之所│          │地方法院│
│  │      │13分許  │有，並基於詐欺之犯意聯絡，由該詐騙集團成員利用│          │檢察署98│
│  │      │        │網路拍賣系統拍賣手機之詐騙手法，誘使甲○○受騙│          │年度偵字│
│  │      │        │後，甲○○並依其指示匯款6,100元至丁○○前開郵 │          │第3283、│
│  │      │        │局帳戶內，於匯款後旋遭該詐騙集團成員提領一空。│          │3355號  │
│  │      │        │甲○○於匯款後並未收到得標物品始知受騙報警，為│          │        │
│  │      │        │警循線查獲。                                  │          │        │
├─┼───┼────┼───────────────────────┼─────┼────┤
│ 4│乙○○│98年4月 │詐騙集團成員取得丁○○所交付上開郵局帳戶存摺影│2,820元   │臺灣宜蘭│
│  │      │27日1時 │本及提款卡後，其成員間即共同意圖為自己不法之所│          │地方法院│
│  │      │11分許  │有，並基於詐欺之犯意聯絡，由該詐騙集團成員利用│          │檢察署98│
│  │      │        │網路拍賣系統拍賣手機之詐騙手法，誘使乙○○受騙│          │年度偵字│
│  │      │        │後，乙○○並依其指示匯款2,820元至丁○○前開郵 │          │第3283、│
│  │      │        │局帳戶內，於匯款後旋遭該詐騙集團成員提領一空。│          │3355號  │
│  │      │        │乙○○於匯款後並未收到得標物品始知受騙報警，為│          │        │
│  │      │        │警循線查獲。                                  │          │        │
├─┼───┼────┼───────────────────────┼─────┼────┤
│ 5│戊○○│98年4月 │詐騙集團成員取得丁○○所交付上開郵局帳戶存摺影│3,000元   │臺灣宜蘭│
│  │      │27日12時│本及提款卡後，其成員間即共同意圖為自己不法之所│          │地方法院│
│  │      │43分許  │有，並基於詐欺之犯意聯絡，由該詐騙集團成員利用│          │檢察署98│
│  │      │        │網路拍賣系統拍賣手機之詐騙手法，誘使戊○○受騙│          │年度偵字│
│  │      │        │後，戊○○並依其指示匯款3,000元至丁○○前開郵 │          │第3283、│
│  │      │        │局帳戶內，於匯款後旋遭該詐騙集團成員提領一空。│          │3355號  │
│  │      │        │戊○○於匯款後並未收到得標物品始知受騙報警，為│          │        │
│  │      │        │警循線查獲。                                  │          │        │
└─┴───┴────┴───────────────────────┴─────┴────┘


司法院資訊處製作；財團法人民間司法改革基金會備份。
